臺灣新北地方法院板橋簡易庭裁定
111年度板秩字第155號
移送機關    新北市政府警察局樹林分局
被移送人    陳軍霖


上列被移送人因違反社會秩序維護法案件，經移送機關以中華民
國111年9月8日新北警樹秩字第1114399403號移送書移送審理，
本院裁定如下：
    主      文
陳軍霖無正當理由攜帶具有殺傷力之器械，處罰鍰新臺幣伍仟元
。
扣案之彈簧刀壹把沒入。
    事實及理由
一、被移送人於下列時、地有違反社會秩序維護法之行為：
  ㈠時間：民國111年9月4日18時35分許。
  ㈡地點：新北市○○區○○街0段00號。
  ㈢行為：無正當理由攜帶具有殺傷力之器械。
二、上開事實，有下列之事證證明屬實。
  ㈠被移送人於警詢時之供述。
  ㈡證人王○棟、帕○、岡○塔於警詢時之證述。
  ㈢新北市政府警察局樹林分局扣押筆錄暨扣押物品目錄表、現
    場監視器錄影翻拍照片。
　㈣扣案之彈簧刀1把。
三、按無正當理由攜帶具有殺傷力之器械、化學製劑或其他危險
    物品者，處3日以下拘留或新臺幣30,000元以下罰鍰，社會
    秩序維護法第63條第1項第1款定有明文。本條款之構成要件
    ，須行為人客觀上有攜帶具有殺傷力之器械、化學製劑或其
    他危險物品之行為，且該攜帶係無正當理由，因而有危害於
    行為人攜帶所處時空之安全情形，始足當之。依上開要件，
    判定行為人有無違反本條款非行，首須行為人有攜帶行為，
    次審酌該攜帶行為是否係無正當理由，再衡量行為人攜帶行
    為所處時空，因行為人於該時空有攜帶該類器械，而使該時
    空產生安全上危害；亦即，就行為人客觀上之攜帶行為，依
    其攜帶行為之目的，考量行為人攜帶當時言詞舉動、時間、
    地點、身分等因素，據以認定其是否已構成本條款之非行，
    合先敘明。
四、經查，被移送人於上開時、地攜帶彈簧刀1把，並持刀向證
    人王○棟、帕○、岡○塔揮舞並造成帕○、岡○塔受傷乙情，業
    據被移送人於警詢時坦承不諱，核與證人王○棟、帕○、岡○
    塔於警詢時之證述相符，並有監視器截圖畫面附卷可證，足
    認該彈簧刀應屬具殺傷力之器械無訛。被移送人雖辯稱其因
    路過上開地點時，王○棟、帕○、岡○塔疑似對伊唸唸有詞，
    氣不過就回頭找他們理論，持刀是為了要自保，沒有攻擊行
    為，可能是他們壓制伊的時候有劃到，伊沒有主動攻擊等語
    ，並參以證人王○棟於警詢時之證述：伊一開始在看電視，
    直到上開時間，有一個不認識的臺灣籍男子持刀械，來伊看
    電視的地方說他要來砍人...被移送人當時手持刀械，相當
    危險，伊當下將他壓制，壓制過程中沒有受傷，但是我認識
    的泰國籍朋友帕○、岡○塔來幫我壓制時，手有遭被送人的刀
    械劃傷等語，可知被移送人係持彈簧刀去找王○棟、帕○、岡
    ○塔理論，更因此導致帕○、岡○塔手遭該彈簧刀劃傷，又查
    獲地點乃不特定人得以出入經過之公共場所，顯見被移送人
    所為，有因濫用或誤用該彈簧刀而危及他人生命安全，並對
    社會安寧產生危害之虞，益徵被移送人攜帶上開具殺傷力之
    器械並無正當理由。是扣案之彈簧刀1把，為具有殺傷力之
    器械，常有危害於一般安全情形，足以對人之生命、身體、
    安全構成威脅，且被移送人於公共場所拿出彈簧刀揮舞，亦
    難認有正當理由。
五、核被移送人所為，係違反社會秩序維護法第63條第1項第1款
    之無正當理由攜帶具有殺傷力之器械之非行。爰審酌被移送
    人違反本法之原因、手段、違反義務之程度、上開非行所生
    之危害等一切情狀，量處如主文所示之處罰，以資懲儆。又
    扣案之摺疊刀1把，為被移送人所有供違反社會秩序維護法
    行為所用之物，爰依社會秩序維護法第22條第3項前段規定
    ，予以沒入。
六、依社會秩序維護法第45條第1項、第63條第1項第1款、第22
    條第3項，裁定如主文。
中    華    民    國    111    年    12    月   21    日
                  臺灣新北地方法院板橋簡易庭
                            法  官 許珮育
以上正本證明與原本無異。
如不服本裁定，應於送達後5日內，向本院提出抗告狀並表明抗
告理由（須附繕本）。
中　　華　　民　　國　　111 　 年　　12  　月　 21　　日
                            書記官 吳昌穆